# 求助陈总政府土地收储事项的相关处理

提问人：火柴 1314 时间：2017-05-08 15:59:14
背景： 某公司 2012 年有 2 宗工业用地纳入当地政府的土地收储范围，土地上涉及有按固定资产核算的房屋，按投资性房地产核算的厂房，与政府签订的协议显示，所补偿价款分为土地使用权补偿价款、按固定资产核算的房屋补偿价款、按投资性房地产核算的建筑物补偿价款。 企业的会计处理，投资性房地产账面价值包括土地使用权与建筑物，企业根据协议中按投资性房地产核算的建筑物补偿价款记入其他业务收入，根据投资性房地产-建筑物的账面价值记入其他业务收入；根据投资性房地产-土地使用权的账面价值与协议中土地使用权补偿价款的差异记入营业外收入；根据固定资产核算的房屋账面价值与协议中按固定资产核算的房屋补偿价款的差异记入营业外收入。 请教陈总，企业的上述账务处理方式是否不妥，应如何处理？

回答人：chenyiwei
虽然此处涉及投资性房地产的补偿，但搬迁补偿具有偶发性和特殊性，与正常交易中的投资性房地产买卖有很大不同，因此建议此处对投资性房地产的补偿款扣除投资性房地产（含房屋和土地）的账面价值后的剩余部分，与作为固定资产的房屋建筑物的补偿差额按同一原则处理。 另外还请注意：只有非政策性搬迁补偿才能确认损益，政策性搬迁补偿（且补偿款直接来源于财政预算资金）的结余应转入资本公积。